臺灣臺中地方法院刑事判決
111年度交簡上字第19號
上  訴  人  
即  被  告  沈淑婷



上列上訴人即被告因過失傷害案件，不服本院沙鹿簡易庭110年
度沙交簡字第802號中華民國110年9月24日第一審刑事簡易判決
（聲請簡易判決處刑案號：臺灣臺中地方檢察署110年度偵字第1
7741號），提起上訴，本院管轄之第二審合議庭判決如下：
    主  文
上訴駁回。
沈淑婷緩刑貳年。
    犯罪事實
一、沈淑婷於民國109年9月1日6時44分許，騎乘車牌號碼000-00
    00號普通重型機車，沿臺中市大肚區遊園路2段由北往南行
    駛，行至遊園路2段與鄉界路設有行車管制號誌（即紅綠燈
    號誌，且該號誌並未設有左轉專用燈號）交岔路口時，本應
    注意車前狀況，並隨時採取必要之安全措施，依當時之天候
    晴、日間自然光線、路面鋪設柏油、乾燥、無缺陷、無障礙
    物且視距良好，竟疏未注意交岔路口內之車況，即貿然直行
    進入交岔路口；適陳楊蘭英（經本院以110年度沙交簡字第8
    02號判決判處罪刑確定）騎乘車牌號碼000-000普通重型機
    車，沿遊園路2段由南往北方向行駛至上開交岔路口，亦未
    注意對向車道已有沈淑婷機車駛進上開交岔路口，且正直行
    通過該路口之車行狀況，率爾於上開交岔路口左轉往鄉界路
    ；沈淑婷見狀閃煞不及，其所騎乘之普通重型機車前車頭即
    於該交岔路口內與陳楊蘭英騎乘之普通重型機車前車頭發生
    碰撞，2車皆人車倒地，致陳楊蘭英受有右側近端腓骨骨折
    、右膝髕股韌帶撕裂性骨折等傷害，而沈淑婷亦受有牙齒（
    斷裂）開放性傷口、下肢挫傷、上肢挫傷、臉挫傷等傷害。
    沈淑婷於肇事後經送往醫院救治，承辦警員前往醫院時沈淑
    婷在場，當場承認其為肇事人，自首並接受裁判。
二、案經陳楊蘭英訴由臺中市政府警察局烏日分局報請臺灣臺中
    地方檢察署檢察官聲請簡易判決處刑。
    理  由
一、證據能力：
  ㈠按被告以外之人於審判外之陳述，雖不符同法第159條之1至
    第159條之4之規定，而經當事人於審判程序同意作為證據，
    法院審酌該言詞陳述或書面陳述作成時之情況，認為適當者
    ，亦得為證據。刑事訴訟法第159條之5第1項定有明文。查
    檢察官、被告沈淑婷就本判決以下所引用被告以外之人於審
    判外之陳述，均同意作為證據（見本院簡上卷第59頁），且
    本院審酌該等證據之取得過程並無瑕疵，以之作為證據係屬
    適當，認均有證據能力。
  ㈡本件非供述證據部分，與本案均有關連性，亦無證據證明係
    實施刑事訴訟程序之公務員以不法方式所取得，依刑事訴訟
    法第158條之4反面解釋，當有證據能力；本院亦已於審理時
    依法踐行調查證據程序，自得為本院判斷之依據。
二、認定事實所憑之證據及理由
  ㈠上揭犯罪事實，業據被告沈淑婷於警詢、本院準備程序及審
    理時坦承不諱（見偵卷第28至第28頁、本院交簡上卷第39頁
    、第61頁），核與證人即告訴人陳楊蘭英於警詢及偵查中指
    訴情節相符（見偵字第21頁至22頁、第96頁至97頁），並有
    員警職務報告、證號查詢汽車駕駛人資料、臺中市政府警察
    局道路交通事故初步分析研判表、道路交通事故現場圖、道
    路交通事故調查報告表(一)(二)、臺中市政府警察局道路交
    通事故肇事人自首情形紀錄表、臺中市政府警察局交通事故
    補充資料表、談話紀錄表、現場暨車損照片共14張及行車影
    像畫面截圖照片4張在卷可稽（見偵卷第19頁、第29頁至第3
    3頁、第35頁至第59頁、第77頁至第80頁），而告訴人受有
    上開傷勢亦有臺中榮民總醫院109年9月3日及同年11月10日
    診斷證明書各1份附卷可憑（見偵卷第61頁、第65頁），足
    見被告之任意性自白與事實相符，應堪採信。
  ㈡按汽車行駛時，駕駛人應注意車前狀況，並隨時採取必要之
    安全措施，道路交通安全規則第94條第3項定有明文。查，
    被告為領有合格駕駛執照之人，自應注意及遵守上述道路交
    通安全之規定，是以，被告騎乘上開普通重型機車沿臺中市
    大肚區遊園路2段由北往南行駛，行至遊園路2段與鄉界路交
    岔路口時，應確實注意其車前有無車輛駛近該交岔口，並隨
    時採取必要之安全措施。而本案事故發生時天候為晴天，且
    為日間自然光線，路面鋪設柏油、乾燥、無缺陷、無障礙物
    ，視距良好等情，有前開道路交通事故調查報告表(一)、監
    視錄影紀錄翻拍照片及現場照片存卷可參，足見當時客觀上
    並無不能注意之情事，參以被告於本院審理時亦自承其有過
    失等語（見本院簡上卷第61頁），足證被告於騎乘上開普通
    重型機車欲直行通過該交岔路口時，確實疏未注意車前之路
    況，即貿然直行進入交岔路口，致其所騎乘之普通重型機車
    前車頭與對向左轉彎之告訴人所騎乘之機車前車頭在交岔路
    口內發生碰撞而肇事，被告就本案車禍之發生自有過失。且
    被告該等過失與告訴人因本案車禍所受前揭傷害間，具有相
    當因果關係存在，故被告自應負過失傷害人之責任。又告訴
    人騎乘機車行經上開交岔路口時，亦疏未注意轉彎車應讓直
    行車先行，輕率駛入交岔路口左轉往鄉界路等情，有行車監
    視器影像擷圖在卷可佐（見偵卷第43至44頁），足認告訴人
    之行為亦有過失，惟告訴人就本案車禍事故之發生固亦有過
    失，然不能因此解免被告於刑事上之過失傷害責任，附此敘
    明。
  ㈢綜上，本案事證明確，被告上揭過失傷害犯行，洵堪認定，
    應依法論科。
三、論罪科刑：
  ㈠核被告所為，係犯刑法第284條前段之過失傷害罪。
  ㈡又被告於肇事後經送往醫院救治，承辦警員前往醫院時當場
    承認其為肇事人，再於其後本案偵查、審理程序中到庭接受
    裁判，有臺中市政府警察局道路交通事故肇事人自首情形紀
    錄表可參（見偵卷第55頁），爰依刑法第62條前段之規定，
    減輕其刑。
  ㈢維持原審判決暨駁回上訴之理由：
　  被告上訴意旨略謂：其是直行車，告訴人是轉彎車且無照駕
    駛，其知道雙方都有過失，現已與告訴人和解，並已支付完
    畢，請求從輕量刑，並給予緩刑等語。經查：
  ⒈告訴人楊陳蘭英係領有普通重型機車之駕駛執照乙節，有公
    路監理電子閘門證號查詢機車駕駛人之查詢結果，在卷可憑
    （見偵卷第77頁），被告指稱告訴人係無照駕駛，顯與事實
    不符，要難以此認原審判決有何違法或不當。
  ⒉又按法官於有罪判決如何量處罪刑，甚或是否宣告緩刑，均
    為實體法賦予審理法官裁量之刑罰權事項，法官行使此項裁
    量權，自得依據個案情節，參酌刑法第57條所定各款犯罪情
    狀之規定，於法定刑度內量處被告罪刑；除有逾越該罪法定
    刑或法定要件，或未能符合法規範體系及目的，或未遵守一
    般經驗及論理法則，或顯然逾越裁量，或濫用裁量等違法情
    事之外，並不得任意指摘其量刑違法（最高法院75年度台上
    字字第7033號、72年度台上字第6696號判決參照）。且在同
    一犯罪事實與情節，如別無其他加重或減輕之原因，下級審
    法院量定之刑，亦無過重或失輕之不當情形，則上級審法院
    對下級審法院之職權行使，原則上應予尊重（最高法院85年
    度台上字第2446號判決參照）。準此，第一審法院所為量刑
    ，如非有上揭明顯違法之情事，尚難得以擅加指摘其違法或
    不當至明。本件原審認定被告罪證明確，而論以刑法第284
    條前段之過失傷害罪，並依刑法第62條前段自首規定對被告
    減輕其刑，暨考量被告與告訴人未能達成和解等情，量處被
    告拘役20日，併諭知易科罰金之折算標準，其認事用法並無
    違誤，所量處之刑與犯罪情節亦屬相當，尚無明顯違法或裁
    量濫用之情事，本院自當予以尊重；又原審雖未及審酌被告
    於原審判決後，已與告訴人達成和解，且履行完畢，而與原
    審量刑之基礎略有不同，然原審就被告之刑度已從輕量定拘
    役之刑，且並未逾越法定刑度，亦無過重、失輕或裁量權濫
    用之情形，是以縱被告已與告訴人和解並給付賠償金，本院
    仍認為原審判決之量刑並無違法，且尚稱妥適，仍應予以尊
    重。故被告以上述意旨提起上訴，並無理由，應予駁回。
  ㈣末查，被告未曾因故意犯罪受有期徒刑以上刑之宣告，有臺
    灣高等法院被告前案紀錄表在卷可查（本院卷第21頁），本
    院考量被告因一時疏忽，致罹刑典，犯後於本院準備程序及
    審理時俱坦承犯行不諱，並已與告訴人達成和解，且已依和
    解內容賠償告訴人所受損失完畢等情，有和解書1份在卷足
    佐（見本院簡上卷第43頁），堪認被告犯後已盡力彌補犯罪
    所生損害，確有悔悟之心，足見其經此偵審程序及科刑宣告
    ，當能知所警惕，信無再犯之虞。本院綜合上情，認原審所
    宣告之刑以暫不執行為適當，爰依刑法第74條第1項第1款宣
    告緩刑2年，以勵自新。
據上論斷，應依刑事訴訟法第455條之1第1項、第3項、第364條
、第368條，刑法第74條第1項第1款，判決如主文。
本案經檢察官陳信郎聲請簡易判決處刑，檢察官黃芝瑋到庭執行
職務。
中　　華　　民　　國　 111　　年　　 5　　月　　 27　日
　　　　　　　　　刑事第八庭  審判長法　官  高思大
　　　　　　　　　                  法  官  陳鈴香
　　　　　　　　　                  法  官  江文玉　
以上正本證明與原本無異。
不得上訴。
                                     書記官  黃珮華
中　　華　　民　　國　　111 　年　　5 　　月　　27　　日